【裁判字號】    99,訴,2388
【裁判日期】    991231
【裁判案由】    毒品危害防制條例
【裁判全文】
臺灣板橋地方法院刑事判決              99年度訴字第2388號
公  訴  人  臺灣板橋地方法院檢察署檢察官
被      告  張俊傑
上列被告因違反毒品危害防制條例案件，經檢察官提起公訴（99
年度毒偵字第5259號），本院判決如下：
    主  文
張俊傑施用第一級毒品，累犯，處有期徒刑捌月。又施用第二級
毒品，累犯，處有期徒刑肆月。應執行有期徒刑拾月。
    事  實
一、張俊傑前因施用毒品案件，先後經臺灣桃園地方法院以91年
    度毒聲字第2944號、本院以92年度毒聲字第1065號裁定送觀
    察、勒戒，上開二處分合併執行後，認有繼續施用毒品之傾
    向，再經本院以94年度毒聲字第1405號裁定令入戒治處所施
    以強制戒治，嗣於民國95年3 月27日執行完畢出所，並經臺
    灣板橋地方法院檢察署檢察官以95年度戒毒偵字第202 號為
    不起訴處分確定。
二、張俊傑前因違反懲治盜匪條例案件，經臺灣臺北地方法院以
    79年度訴字第1250號刑事判決判處有期徒刑十年，並由臺灣
    高等法院、最高法院先後以79年度上訴字第4096號、80年度
    台上字第1894號刑事判決駁回上訴而確定；復因違反麻醉藥
    品管理條例案件，經本院以80年度訴字第1051號刑事判決判
    處有期徒刑四月確定；上開二案件，原經法院裁定應執行有
    期徒刑十年三月確定，經入監執行後，先於83年11月30日縮
    短刑期假釋出監並付保護管束。惟其於保護管束期間再犯違
    反肅清煙毒條例案件，經本院以85年度訴字第602 號刑事判
    決判處有期徒刑三年四月確定，與前揭假釋經撤銷後之殘刑
    有期徒刑五年七月又十四日接續執行後，復於89年12月14日
    縮短刑期假釋出監並付保護管束。惟其於保護管束期間另犯
    竊盜、偽造文書案件，經本院以95年度訴字第1503號刑事判
    決各判處有期徒刑七月，應執行有期徒刑一年確定，前揭假
    釋亦經撤銷，張俊傑再入監接續執行殘刑有期徒刑四年五月
    又四日及上開竊盜、偽造文書案件之刑期。嗣上開違反麻醉
    藥品管理條例、肅清煙毒條例及竊盜、偽造文書等四案件，
    經本院以96年度聲減字第1035號裁定各減其刑期二分之一後
    ，並將違反麻醉藥品管理條例案件及上開違反懲治盜匪條例
    案件部分合併定執行刑為有期徒刑十年一月、將竊盜及偽造
    文書案件部分合併定執行刑為有期徒刑六月確定，嗣於98年
    3 月8 日縮刑期滿執行完畢。
三、詎張俊傑仍不知悛悔，於上開強制戒治執行完畢後五年內，
    復基於施用第一級毒品海洛因（下稱海洛因）之犯意，於99
    年4 月1 日上午9 時許，在其位於新北市中和區（即改制前
    之臺北縣中和市，下同）中山路二段50號4 樓之住處內，以
    將海洛因粉末摻水稀釋後，再以針筒注入身體之方式，非法
    施用海洛因一次；又基於施用第二級毒品甲基安非他命（下
    稱甲基安非他命）之犯意，於99年4 月1 日某時，在其位於
    新北市○○區○○路上之友人住處內，以將甲基安非他命粉
    末置於吸食器內，再於其下方點火燒烤產生煙霧後加以吸用
    之方式，非法施用甲基安非他命一次。嗣於99年4 月3 日下
    午5 時30分許，在臺北市○○區○○路與德昌街口為警查獲
    ，經警採集其尿液，送驗結果呈鴉片類（嗎啡）及甲基安非
    他命類陽性反應，而悉上情。
四、案經臺北市政府警察局萬華分局移送臺灣臺北地方法院檢察
    署檢察官呈請臺灣高等法院檢察署檢察長令轉臺灣板橋地方
    法院檢察署檢察官偵查起訴。
    理  由
一、前揭事實，業據被告張俊傑於本院審理中供承不諱，而其於
    上開時、地為警查獲後所採尿液經送臺灣尖端先進生技醫藥
    股份有限公司以EIA 酵素免疫分析法初步檢驗，再以GC/MS
    氣相層析質譜儀法確認檢驗結果，確均呈鴉片類（嗎啡）及
    甲基安非他命類陽性反應乙節，亦有該公司99年4 月14日濫
    用藥物檢驗報告、尿液檢體委驗單各一紙附卷可稽，被告之
    自白既有上開證據足資補強，應堪信為真實。據此，本案事
    證明確，被告犯行堪以認定。
二、經查被告前因施用毒品案件，先後經臺灣桃園地方法院以91
    年度毒聲字第2944號、本院以92年度毒聲字第1065號裁定送
    觀察、勒戒，上開二處分合併執行後，認有繼續施用毒品之
    傾向，再經本院以94年度毒聲字第1405號裁定令入戒治處所
    施以強制戒治，嗣於95年3 月27日執行完畢出所，並經臺灣
    板橋地方法院檢察署檢察官以95年度戒毒偵字第202 號為不
    起訴處分確定等情，有臺灣高等法院被告前案紀錄表一份在
    卷可參，其再犯本件施用第一級、第二級毒品之罪，係於強
    制戒治執行完畢後五年內再犯毒品危害防制條例第10條第1
    項、第2 項之罪，依該條例第23條第2 項規定，應逕予論罪
    科刑。
三、論罪科刑部分：
(一)按海洛因、甲基安非他命分別係毒品危害防制條例第2 條第
    2 項第1 款、第2 款所定之第一級、第二級毒品，故核被告
    所為，係犯上開條例第10條第1 項之施用第一級毒品罪及同
    條第2 項之施用第二級毒品罪。其為施用第一級毒品海洛因
    、第二級毒品甲基安非他命而持有之行為，皆為其施用之高
    度行為所吸收而不另論罪。其所犯上開二罪間，犯意各別、
    行為互殊，應予分論併罰。
(二)被告前因違反懲治盜匪條例案件，經臺灣臺北地方法院以79
    年度訴字第1250號刑事判決判處有期徒刑十年，並由臺灣高
    等法院、最高法院先後以79年度上訴字第4096號、80年度台
    上字第1894號刑事判決駁回上訴而確定；復因違反麻醉藥品
    管理條例案件，經本院以80年度訴字第1051號刑事判決判處
    有期徒刑四月確定；上開二案件，原經法院裁定應執行有期
    徒刑十年三月確定，經入監執行後，先於83年11月30日縮短
    刑期假釋出監並付保護管束。惟其於保護管束期間再犯違反
    肅清煙毒條例案件，經本院以85年度訴字第602 號刑事判決
    判處有期徒刑三年四月確定，與前揭假釋經撤銷後之殘刑有
    期徒刑五年七月又十四日接續執行後，復於89年12月14日縮
    短刑期假釋出監並付保護管束。惟其於保護管束期間另犯竊
    盜、偽造文書案件，經本院以95年度訴字第1503號刑事判決
    各判處有期徒刑七月，應執行有期徒刑一年確定，前揭假釋
    亦經撤銷，張俊傑再入監接續執行殘刑有期徒刑四年五月又
    四日及上開竊盜、偽造文書案件之刑期。嗣上開違反麻醉藥
    品管理條例、肅清煙毒條例及竊盜、偽造文書等四案件，經
    本院以96年度聲減字第1035號裁定各減其刑期二分之一後，
    並將違反麻醉藥品管理條例案件及上開違反懲治盜匪條例案
    件部分合併定執行刑為有期徒刑十年一月、將竊盜及偽造文
    書案件部分合併定執行刑為有期徒刑六月確定，嗣於98年3
    月8 日縮刑期滿執行完畢乙節，有上開被告前案紀錄表一份
    在卷可按，其受有期徒刑執行完畢後五年內，故意再犯本件
    有期徒刑以上之各罪，皆為累犯，均應依刑法第47條第1 項
    之規定加重其刑。
(三)本院爰審酌被告前已有因施用毒品而經觀察、勒戒及強制戒
    治之紀錄，業如上述，猶再犯本件施用毒品犯行，可徵其悔
    意不深，遠離毒品之意志薄弱，惟其施用毒品係自戕行為，
    對他人法益尚無具體危害，及其施用毒品之動機，暨犯罪後
    坦承犯行之態度等一切情狀，分別量處如主文所示之刑，並
    定其應執行之刑，以資懲儆。
據上論斷，應依刑事訴訟法第299 條第1 項前段，毒品危害防制
條例第10條第1 項、第2 項，刑法第11條前段、第47條第1 項、
第51條第5 款，判決如主文。
本案經檢察官陳旭華到庭執行職務。
中    華    民    國    99    年    12    月    31    日
                  刑事第九庭  審判長法  官 李幼妃
                                    法  官 朱嘉川
                                    法  官 張紹省
以上正本證明與原本無異。
如不服本判決應於送達後十日內向本院提出上訴狀。
                                    書記官 周雅玲
中    華    民    國    99    年    12    月    31    日
附錄本案論罪科刑法條全文：
毒品危害防制條例第10條
施用第一級毒品者，處六月以上五年以下有期徒刑。
施用第二級毒品者，處三年以下有期徒刑。

司法院資訊處製作；財團法人民間司法改革基金會備份。
